臺灣高等法院高雄分院民事裁定　　　　　 96年度破抗字第1號
再　抗告人　甲○○
代　理　人　陳水聰律師
上列再抗告人因聲請宣告破產事件，對於中華民國96年1 月8 日
本院96年度破抗字第1號所為裁定提起再抗告，本院裁定如下：
    主  文
再抗告駁回。
再抗告程序費用由再抗告人負擔。
    理  由
一、按對於抗告法院以抗告無理由而駁回其抗告之裁定再為抗告
    者，僅得以其適用法規顯有錯誤為理由，並經原法院之許可
    者為限。且原法院之許可，以原裁定所涉及之法律見解具有
    原則上之重要性者為限。又原法院對於再為抗告，認為不應
    許可者，應以裁定駁回其抗告。民事訴訟法第486 條第4 、
    5 、6 項，第436 條之3 第3 項分別定有明文。而所謂原則
    上之重要性，係指該再抗告事件所涉及之法律問題，意義重
    大而有加以闡釋之必要者而言（參閱最高法院93年度台抗字
    第843號裁定意旨）。
二、本件再抗告意旨略以：
  (一)再抗告人因投資期貨及經營直銷之事業失敗，又找不到固定
    之工作，迄今仍然失業而沒有收入，根本無法償還負債，才
    會積欠債務，並非蓄意奢揮霍。且現今再抗告人之財務狀況
    乃完全有出無入，實已無力支付或償還任何債務。而再抗告
    人已提出畢生最後之積蓄及財產，供作破產分配之用，原審
    竟稱再抗告人尚須負擔自己的生活費及鉅額之破產費用云云
    ，即認其無破產之實益，而駁回再抗告人之聲請，實為對破
    產法令概念失實之明顯錯誤見解。又原審所稱再抗告人現存
    之財產，亦須考慮其自己的生活問題，根本不實。因再抗告
    人現在處於困難時期，其自己的生活早都另外覓得其他親友
    負責接濟扶養根本不用斟酌在破產案件中，造成案件處理之
    額外困擾與干擾。再者，再抗告人所有之財產，均無別除權
    存在，而為普通財產之現金即有新台幣30萬餘元，且絕對均
    為存在，而仍得構成破產財團，以支付破產程序所生之費用
    及分配債務，實應認有破產之實益。是以，原審裁定顯有適
    用破產法第1 條、第57條及最高法院86年度台抗字第479 號
    裁定意旨錯誤之情事，且為明顯違背法令，自應予以廢棄。
  (二)本件再抗告人符合破產要件，原審裁定不僅適用破產法第1
    條、第57條及最高法院86年度台抗字第479 號裁定意旨錯誤
    之情事，且該裁定所表示關於如何情況符合破產法第1 條、
    第57條之破產要件，亦與同級法院85年度抗字第508 號、95
    年度破抗字第3 號、94年度破抗字第10號、94年度破抗字第
    7 號、95年度破抗字第10號等5 件裁定所持法律見解明顯有
    重大歧異及互相矛盾之處。此不僅與法律規定不符，甚至也
    已經嚴重影響損害到人民合法宣告破產之權利，而橫生不法
    、不當之限制與障礙。第三審法院即有對此諸多法律上的重
    大問題，更正下級審裁判，以統一解釋法令如何實際適用之
    義務。故本件牽涉之法律見解具有原則上之重要性存在，自
    應許可提出再抗告，且有其必要性。為此提起再抗告，求予
    廢棄原裁定云云。
三、經查本院依法院取捨證據、認定事實之職權行使，而於原裁
    定理由欄第4項已明認定再抗告人在破產期間應支付之財
    團費用至少即高達52萬8160元，若再加上破產程序中必須花
    費之公告、債權人會議監查人之報酬等管理、分配之必要費
    用，則已遠逾再抗告人現有之總資產30萬1503元。而認再抗
    告人已無餘額可供構成破產財團，自無法清償破產債權。依
    破產法第148條規定之旨趣及最高法院86年度台上字第479號
    裁定意旨，本件再抗告人聲請宣告破產即無實益，不應准許
    。至於再抗告人雖主張類似再抗告人之情形，其他法院及本
    院甚多裁定均有准宣告破產之案例云云，惟其他法院及本院
    縱有准予宣告破產之案例，然其他案例與本件情形並非全然
    相同，自難比附援引，則其他案例之判斷對本院自無拘束力
    等情。本件法律見解已臻明確，非屬意義重大，而有闡釋之
    必要者。是再抗告意旨以本院就本件依法院取捨證據、認定
    事實之職權行使，認定再抗告人聲請破產並無實益，而裁定
    不予准許之結果與同級法院之上揭5件裁定之結果不同，乃
    主張本院原裁定所表示關於如何情況符合破產法第1條、第
    57條之破產要件與同級法院之上揭5件裁定所持法律見解歧
    異，有原則上之重要性云云，即非可採。揆諸前開說明，本
    件再抗告即不應許可。
四、據上論結，本件再抗告不應許可，依破產法第5 條，民事訴
    訟法第486 條第6 項、第436 條之3 第3 項、第95條、第78
    條，裁定如主文。
中　　華　　民　　國　　96　　年　　3 　　月　　3 　　日
                            民事第三庭
                                審判長法官  張國彬
                                法      官  簡色嬌
                                法      官  吳登輝
以上正本證明與原本無異。
如不服本裁定應於送達後10日內向本院提出抗告狀 (並按他造
當事人之人數附繕本)， 並繳納抗告費新台幣1,000 元。
中　　華　　民　　國　　96　　年　　3 　　月　　5 　　日
                                書　記　官  張明賢
                                                   fq
